臺灣臺北地方法院刑事判決
111年度審訴字第511號
公  訴  人  臺灣臺北地方檢察署檢察官
被      告  陳紹維



            趙晉緯


上列被告等因傷害案件，經檢察官提起公訴（110年度偵字第366
60號），本院判決如下：
    主  文
本件公訴不受理。
    理  由
一、公訴意旨如附件起訴書所載。
二、按告訴乃論之罪，告訴人於第一審辯論終結前，得撤回其告
    訴。又告訴經撤回者，法院應諭知不受理之判決，並得不經
    言詞辯論為之，刑事訴訟法第238條第1項、第303條第3款、
    第307條分別定有明文。
三、經查，公訴人認本案被告陳紹維、趙晉緯所為係共同犯刑法
    第277條第1項之傷害罪嫌，依同法第287條前段規定，須告
    訴乃論。茲告訴人林易霖已對上開被告撤回告訴，此有本院
    公務電話紀錄、傷害告訴和解書在卷可參（見本院卷第53至
    55頁），是本件爰不經言詞辯論，逕為諭知不受理之判決。
     
據上論斷，應依刑事訴訟法第303條第3款、第307條，判決如主
文。
中　　華　　民　　國　　111 　年　　3 　　月　　28　　日
　　　　　　　　　刑事第二十二庭  審判長法　官  莊書雯
                      　　　　　　　　　法  官  謝欣宓
                      　　　　　　　　　法  官  葉詩佳
上正本證明與原本無異。 
如不服本判決應於收受送達後20日內向本院提出上訴書狀，並應
敘述具體理由；其未敘述上訴理由者，應於上訴期間屆滿後20日
內向本院補提理由書（均須按他造當事人之人數附繕本）「切勿
逕送上級法院」。告訴人或被害人如對於本判決不服者，應具備
理由請求檢察官上訴，其上訴期間之計算係以檢察官收受判決正
本之日期為準。 因疫情而遲誤不變期間，得向法院聲請回復原
狀。
                                        書記官  巫佳蒨 
中　　華　　民　　國　　111 　年　　3 　　月　　28　　日
附件：
臺灣臺北地方檢察署檢察官起訴書
                                    110年度偵字第36660號
　　被　　　告　陳紹維　男　26歲（民國00年0月0日生）
　　　　　　　　　　　　住新北市○○區○○街00號1樓
　　　　　　　　　　　　居新北市○○區○○路000巷0號4樓
　　　　　　　　　　　　國民身分證統一編號：Z000000000號
　　　　　　　　趙晉緯　男　34歲（民國00年0月00日生）
　　　　　　　　　　　　住臺北市○○區○○路000號3樓之8
　　　　　　　　　　　　國民身分證統一編號：Z000000000號
上列被告因傷害案件，已經偵查終結，認應提起公訴，茲將犯罪
事實及證據並所犯法條分敘如下：
　　　　犯罪事實
一、陳紹維、趙晉緯於民國110年12月5日4時11分許，在臺北市
    松壽路16巷口，與林易霖發生口角爭執，一言不合，竟夥同
    數名真實姓名、年籍均不詳之成年男子，共同基於傷害之犯
    意聯絡，揮拳朝林易霖臉部、頭部等處攻擊，致林易霖受有
    顱骨骨折、左額頭2公分撕裂傷等傷害。
二、案經林易霖訴請臺北市政府警察局信義分局報告偵辦。
　　　　證據並所犯法條
一、證據清單及待證事實：
編號 證據名稱 待證事實 1 被告陳紹維之供述 僅坦承在場，惟否認有毆打告訴人之事實。 2 被告趙晉緯之供述 1.坦承有以拳頭毆打告訴人之事實。 2.被告陳紹維有出手打告訴人巴掌之事實。 3 證人即告訴人林易霖之指證 全部犯罪事實。 4 證人林晉丞之證述 1.告訴人遭被告2人與數名真實姓名、年籍均不詳之成年男子攜帶鈍器毆打之事實。 2.被告陳紹維有以腳踹告訴人之事實。 5 證人周沅之證述 被告陳紹維先出手打告訴人巴掌，被告趙晉緯接著與數名真實姓名、年籍均不詳之成年男子，共同毆打告訴人之事實。 6 監視器錄影光碟1片、監視器拍攝到影像擷取照片11張 告訴人遭被告2人與數名真實姓名、年籍均不詳之成年男子毆打之事實。 7 臺北醫學大學附設醫院診 斷證明書 告訴人受有顱骨骨折、左額頭2公分撕裂傷之傷害 
二、核被告2人所為，係犯刑法第277條第1項之傷害罪嫌。被告2
    人與上開數名真實姓名、年籍均不詳之成年男子就上開傷害
    犯行，有犯意聯絡及行為分擔，請論以共同正犯。至告訴及
    報告意旨雖稱被告2人前開行為涉犯刑法第278條之重傷害罪
    嫌云云，惟按所謂故意致人重傷，係指加害時即有致人重傷
    之故意，而結果致被害人重傷者而言。若其犯罪之初，僅有
    傷害人之故意，徒以一時氣憤用力過猛或兇器過於鋒利，致
    被害人受重傷之結果者，只能以犯傷害罪因而致人重傷論科
    ，與故意致人重傷罪之情形不同，有最高法院22年上字第41
    36號判例可資參照。本件告訴人之傷勢為顱骨骨折、左額頭
    2公分撕裂傷，有臺北醫學大學附設醫院所出具之診斷證明
    書1只在卷可查，本件客觀上亦無發生重傷害之結果。告訴
    人引用之法條顯有誤載，附此敘明。
三、依刑事訴訟法第251條第1項提起公訴。
　　此　致
臺灣臺北地方法院
中　　華　　民　　國　 111　　年　　1 　　月　　19　　日
　　　　　　　　　　　　　　　檢　察　官　郭盈君
本件正本證明與原本無異
中　　華　　民　　國　 111　　年　　2 　　月　　25　　日
　　　　　　　　　            書　記　官  楊智琄
附錄本案所犯法條全文
中華民國刑法第277條
傷害人之身體或健康者，處 5 年以下有期徒刑、拘役或 50 萬
元以下罰金。
犯前項之罪，因而致人於死者，處無期徒刑或 7 年以上有期徒
刑；致重傷者，處 3 年以上 10 年以下有期徒刑。